【裁判字號】    98,交聲,263
【裁判日期】    980814
【裁判案由】    違反道路交通管理處罰條例聲明異議
【裁判全文】
臺灣基隆地方法院交通事件裁定         98年度交聲字第263號
移送機關即
原處分機關  交通部公路總局臺北區監理所基隆監理站
異  議  人
即受處分人  甲○○
                    樓
上列受處分人因違反道路交通管理處罰條例案件，對於交通部公
路總局台北區監理所基隆監理站民國98年7月29日所為之處分（
原處分案號：基監字第裁42-AR0000000號），聲明異議，本院裁
定如下：
    主  文
異議駁回。
    理  由
一、原處分意旨略以：受處分人即異議人甲○○（下稱異議人）
    於民國98年4月14日14時05分許，駕駛車牌號碼2893-TM自用
    一般小客貨車，行經台北市○○街53巷口，於禁止臨時停車
    處所停車，為台北市政府警察局大同分局雙連派出所員警當
    場拍照舉發，並由交通部公路總局台北區監理所基隆監理站
    依道路交通管理處罰條例第56條第1項第1款規定，裁處異議
    人罰鍰新台幣（下同）900元。
二、聲明異議意旨略以：異議人於98年4月14日14 時左右開車到
    台北市洽公，車子行駛從雙連捷運站方向進入赤峰街停車，
    入口處皆無寫「消防通道」，剛好在轉角處附近（非正轉角
    ）停車，而且路上也有路霸（拒馬佔路），且前方紅線都有
    人停車在那，異議人停的位置反而沒有任何紅線或標誌，居
    然被開罰單，誰會知悉法規規定「轉彎處10公尺內不能停車
    」，爰聲請撤銷原處分云云。
三、按交岔路口10公尺內不得臨時停車；禁止臨時停車處所不得
    停車，道路交通安全規則第111條第1項第2款及第112條第1
    項第1款分別定有明文；又汽車駕駛人在禁止臨時停車處所
    停車者，處新台幣 (下同)600 元以上1200元以下罰鍰，道
    路交通管理處罰條例第56條第1項第1款亦定有明文。
四、經查，受處分人甲○○並不否認其所有之車號2893－TM一般
    自用小客貨車有於上揭時間停放於被舉發地點為警拍照之事
    實，且有本院依職權所調取之現場採證相片附卷可稽。異議
    人雖辯稱其車輛係停放於未劃紅線之處，然查交岔路口10公
    尺內之所以禁止臨時停車之立法意旨，乃因道路交岔路口既
    為車輛往來匯集之要道，在該處臨時停車或停車，有礙於交
    通流向之交會，並影響駕駛人察覺岔路來車動態之視距，將
    妨礙車輛之進出及轉彎，對於交通之往來順暢及安全實有重
    大影響，故道路交通安全規則第111條第1項第2 款始以法律
    明文規定禁止。而舉發地點雖未劃設禁止臨時停車紅色實線
    ，然在交岔路口10公尺內臨時停車或停車，均會妨礙轉彎車
    輛駕駛人之視線與判斷而易生交通事故，故道路交通安全規
    則第111條第1項第2款明定交岔路口10 公尺內不得臨時停車
    ，不待主管機關劃設或設置標線、標誌。因此，如在交岔路
    口10公尺內有劃設禁止臨時停車標線、標誌，亦僅係再次提
    醒、督促駕駛人注意之作用而已，要難逕以若該交岔路口10
    公尺內並未劃設紅、黃線，即謂該處非法律所定禁止停車之
    處所，故異議人以此辯稱可於該處停車，自無足取。再異議
    人係領有駕駛執照之合格駕駛人，本應就交通罰則規範有所
    注意，況行政罰法第8 條亦規定「不得因不知法規而免除行
    政處罰責任」。是以異議人自不能主張其不知法律規定，而
    解免其行政罰責。故異議人辯稱「誰會知悉法規規定轉彎處
    10公尺內不能停車」而主張解免其行政罰責，亦不可採。本
    件事證明確，受處分人之違規行為堪予認定。
五、綜上所述，原處分機關依條例第56條第1項第1款規定裁處罰
    鍰900 元，核無不合。本件異議人之異議為無理由，應予駁
    回。
六、依道路交通案件處理辦法第19條，裁定如主文。
中    華    民    國    98    年    8     月    14    日
                  交通法庭法    官  林淑鳳
以上正本證明與原本無異。
對於本件裁定如有不服，應於送達後5日內， 向本院提出抗告書
狀，敘述抗告之理由，抗告於臺灣高等法院。
中    華    民    國    98    年    8     月    17    日
                          書 記 官  王靜敏


司法院資訊處製作；財團法人民間司法改革基金會備份。
